# 关于合并层面的顺利交易问题

提问人：liumengnan23 时间：2020-02-22 08:05:28
各位大神好：
目前有以下情况：1.A公司为合并层公司（母公司）2.B公司为A公司子公司 3.个人c为B公司少数股东 4.D公司为c控制的公司。5.个人c 20XX年 8 月从D公司退出。
现今进行合并层A 提问1.是否要考虑B公司和D公司之间的顺流交易？ 提问2.若需要考虑是否仅仅只考虑20XX你那1-8月部分呢？
我个人现在认为B公司和D公司之间的交易在合并层无需考虑，请大神解答，万分感谢。

回答人：chenyiwei
A在D中并不享有权益，D并不是A的联营企业，故在A对B的权益法核算中无需考虑B与D之间的交易。